臺灣高雄地方法院刑事判決　　　　　　　　　　　　　九十年度易緝字第二一六號
　　公　訴　人　臺灣高雄地方法院檢察署檢察官
　　被　　　告　乙○○
右列被告因業務侵占案件，經檢察官提起公訴（八十七年度偵字第七五０一號），本
院判決如左：
    主  文
乙○○連續意圖為自己不法之所有，而侵占對於業務上所持有之物，處有期徒刑柒月
。
    事  實
一、乙○○自民國八十六年六月間起於甲○○○股份有限公司（下簡稱白草公司）擔
    任業務員，負責在高雄縣仁武、大社、橋頭、鳥松等地區送貨，並於向客戶代收
    公司貨款後繳回公司之業務，為從事業務之人。詎其竟基於意圖為自己不法所有
    之概括犯意，自八十六年八月間某日起至同年十月止，趁利用負責承辦代收公司
    銷貨帳款業務之機會，連續多次將其代收之貨款多筆共計新台幣（下同）十六萬
    五千元，以變易持有為所有之意思予以侵占入己供其個人使用，嗣經公司發覺，
    乙○○懇求白草公司給予機會，並簽發面額各為一萬五千元之支票共計十一張交
    公司以供清償，白草公司遂繼續留任乙○○，詎其承前意圖為自己不法所有之概
    括犯意，自同年十月二十九日起至十一月間，又多次以相同方法侵占所收取之貨
    款，含之前所侵占之貨款，共計二十七萬二千三百九十元，並於同年十一月中旬
    ，趁送貨之際，將車上白草公司所有半天水椰汁五二０公克二十箱、三五０公克
    十一箱、開喜烏龍茶三五０公克一箱、海泥根啤酒六三０公克二箱、紅葡萄酒二
    箱，共計價值一萬九千四百三十五元（檢察官誤載為一萬九千四百二十五元）之
    貨物予以侵占入己，並逃匿無蹤。嗣因新收貨款無法繳清返還公司，而其公用貨
    車上貨物又短少，經白草公司對帳後始發覺上情。
二、案經白草公司訴請臺灣屏東地方法院檢察署呈請台灣高等法院檢察署核令移轉臺
    灣高雄地方法院檢察署檢察官偵查起訴，被告乙○○經通知未到，逃匿無蹤，經
    本院於八十八年一月三十日發布通緝，於八十九年一月二十二日為警緝獲到案後
    ，又逃匿無蹤，復經本院再於八十九年六月十三日發布通緝，迨九十年十一月十
    一日始又為警緝獲，移送本院審理。
    理  由
一、訊據被告乙○○對於右揭時地，趁擔任告訴人白草公司業務員，負責上開地區送
    貨及收取貨款業務之際，侵占應交還白草公司之貨款十六萬五千元之事實不諱，
    惟否認其餘犯行，辯稱：伊僅侵占十六萬五千元，且有簽發十六張本票予告訴人
    公司，並已償還一萬五千元，並未侵占其餘貨款或車上貨物云云。然查：右揭事
    實業據告訴人白草公司代表人於偵查中指訴綦詳，並有其提出之本票十一紙、侵
    占公款之明細表四紙、登報警告啟事、白草公司銷貨簽認單各一紙附卷可稽，況
    被告於本院八十九年易緝字第二十九號案件於八十九年四月十三日審理時，亦自
    承有侵占二十七萬餘元之貨款及車上貨物一萬多元等情屬實（見該案卷第四十四
    頁），其事後翻異前詞，無非卸責之詞，不足採信，事證明確，被告犯行堪予認
    定。
二、核被告所為，係犯刑法第三百三十六條第二項之業務侵占罪。被告先後多次業務
    侵占行為，時間緊接，犯罪構成要件相同，顯係基於概括犯意而為，應依刑法第
    五十六條連續犯之規定，以一罪論，並加重其刑。爰審酌被告因個人財務窘困竟
    起貪念，侵占業務上保管之貨款達二十九萬餘元，有虧職守，並損及僱主、客戶
    之權益，至今尚未清償其侵占之款項，惟念其無前科紀錄，素行尚佳，有台灣高
    雄地方法院檢察署被告刑案資料查註紀錄表在卷可稽，犯後態度尚稱良好等一切
    情狀，量處如主文所示之刑，以資懲儆。
據上論斷，應依刑事訴訟法第二百九十九條第一項前段，刑法第五十六條、第三百三
十六條第二項，罰金罰鍰提高標準條例第一條前段，判決如主文。
中      華      民      國      九十一    年      一      月      十    日
                                  臺灣高雄地方法院刑事第二庭
                                      法  官  高  榮  宏
右正本證明與原本無異。
如不服本判決，應於判決送達後十日內，向本院提出上訴狀。
                                      書記官  邱  秋  珍
中      華      民      國      九十一    年      一      月      十    日
附錄本罪論罪科刑法條：
第三百三十六條第二項
對於業務上所持有之物，犯前條第一項之罪者，處六月以上五年以下有期徒刑，得併
科三千元以下罰金。
